【裁判字號】    98,訴,204
【裁判日期】    980224
【裁判案由】    毒品危害防制條例等
【裁判全文】
臺灣臺中地方法院刑事判決               98年度訴字第204號
公  訴  人  臺灣臺中地方法院檢察署檢察官
被      告  甲○○
上列被告因違反毒品危害防制條例等案件，經檢察官提起公訴（
九十七年度毒偵字第五八四九號、九十七年度偵字第二八二四三
號），被告於本院準備程序中就被訴犯罪事實為有罪之陳述，經
本院合議庭裁定由受命法官獨任適用簡式審判程序，判決如下：
    主  文
甲○○施用第一級毒品，處有期徒刑拾月。又施用第二級毒品，
處有期徒刑陸月。又行使偽造私文書，足以生損害於公眾及他人
，處有期徒刑陸月。應執行有期徒刑壹年陸月。偽造如附表所示
「乙○○」署名及指印均沒收。
    犯罪事實
一、甲○○曾因施用毒品案件，經依臺灣屏東地方法院九十二年
    度毒聲字第四四一號裁定送觀察、勒戒結果，認有繼續施用
    毒品之傾向，再依同院九十二年度毒聲字第八七一號裁定令
    入戒治處所施以強制戒治後，於民國九十二年十一月二十一
    日停止戒治付保護管束，於九十三年六月二十六日保護管束
    期滿未經撤銷執行完畢。詎仍不知悔改，於強制戒治執行完
    畢後五年內，復分別基於施用第一級毒品海洛因及第二級毒
    品甲基安非他命之犯意，於九十七年七月十日前二、三日某
    時，在臺中縣大肚鄉○○路○段之某朋友住處，施用第一級
    毒品海洛因及第二級毒品甲基安非他命各一次。嗣於九十七
    年七月十日二十一時許，在臺中縣警察局烏日分局犁份派出
    所接受調查時，甲○○為脫免刑責，竟另基於偽造署押、偽
    造文書、行使偽造文書之單一犯意，於同日，在臺中縣警察
    局烏日分局犁份派出所，冒用堂弟「乙○○」名義接受應訊
    ，並接續在臺中縣警察局烏日分局之警詢筆錄、臺中縣警察
    局烏日分局勘查採證同意書、臺中縣警察局烏日分局犁份派
    出所委託鑑驗尿液與真實姓名對照表、手機發受話一覽表、
    發話十通記錄翻拍畫面、來電十通紀錄翻拍畫面、權利告知
    證明書上偽造「乙○○」署名、指印（詳如附表所載），而
    上開勘查採證同意書，係表示乙○○本人同意警方依法採集
    其體內尿液送驗之意，權利告知證明書則係表示乙○○本人
    已知悉因涉嫌犯罪接受調查時所告知之權利之意，均屬私文
    書，甲○○於偽造後，再將上開偽造之私文書交還承辦之員
    警收執而行使之，足以生損害於警察機關偵辦案件之正確性
    及「乙○○」本人。嗣經臺灣臺中地方法院檢察署將上開指
    紋送請內政部警政署刑事警察局鑑定，結果與該局檔存甲○
    ○之左拇指指紋相符而查獲。
二、案經臺中縣警察局烏日分局報告暨臺灣臺中地方法院檢察署
    檢察官簽分偵查起訴。
    理  由
壹、程序方面：
一、按除被告所犯為死刑、無期徒刑、最輕本刑為三年以上有期
    徒刑之罪或高等法院管轄第一審案件者外，於法院行準備程
    序進行中，被告先就被訴事實為有罪之陳述時，審判長得告
    知被告簡式審判程序之旨，並聽取當事人、代理人、辯護人
    及輔佐人之意見後，裁定進行簡式審判程序；且受命法官行
    準備程序，與法院或審判長有同一之權限；又簡式審判程序
    之證據調查，不受刑事訴訟法第一百五十九條第一項、第一
    百六十一條之二、第一百六十一條之三、第一百六十三條之
    一及第一百六十四條至第一百七十條規定之限制，刑事訴訟
    法第二百七十三條之一第一項、第二百七十九條第一項前段
    、第二百七十三條之二分別定有明文。
二、查本件被告甲○○所犯為死刑、無期徒刑、最輕本刑為三年
    以上有期徒刑以外之罪，且非高等法院管轄第一審之案件，
    經本院合議庭裁定由受命法官行準備程序時，被告就被訴事
    實為有罪之陳述後，復經本院合議庭裁定由受命法官獨任行
    簡式審判程序，是其證據之調查，自不受刑事訴訟法第一百
    五十九條第一項、第一百六十一條之二、第一百六十一條之
    三、第一百六十三條之一及第一百六十四條至第一百七十條
    規定之限制，合先敘明。
貳、實體方面：
一、上揭犯罪事實，業據被告甲○○於本院審理中坦白承認，核
    與被害人乙○○於偵查中供述情節相符，此外，復有中山醫
    學大學附設醫院檢驗科藥物檢測中心九十七年七月二十四日
    實驗編號第0000000號尿液檢驗報告、臺中縣警察局
    烏日分局九十七年七月十日警詢筆錄、臺中縣警察局烏日分
    局勘查採證同意書、臺中縣警察局烏日分局犁份派出所委託
    鑑驗尿液與真實姓名對照表、手機發受話一覽表、發話十通
    記錄翻拍畫面、來電十通紀錄翻拍畫面、權利告知證明書、
    內政部警政署刑事警察局鑑驗書九十七年八月二十九日刑紋
    字第○九七○一二六二○九號函等在卷可考，是被告之自白
    堪認與事實相符。又被告前因施用毒品案件，經依臺灣屏東
    地方法院九十二年度毒聲字第四四一號裁定送觀察、勒戒結
    果，認有繼續施用毒品之傾向，再依同院九十二年度毒聲字
    第八七一號裁定令入戒治處所施以強制戒治後，於民國九十
    二年十一月二十一日停止戒治付保護管束，於九十三年六月
    二十六日保護管束期滿未經撤銷執行完畢一節，有臺灣高等
    法院被告前案紀錄表及臺灣臺中地方法院檢察署刑案資料查
    註紀錄表各一份在卷足憑，被告確於上開強制戒治執行完畢
    後五年內再犯本件施用第一級及第二級毒品犯行。本案事證
    明確，其上開施用毒品及偽造文書犯行均堪認定。
二、論罪科刑
(一)查海洛因、甲基安非他命分屬毒品危害防制條例第二條第二
    項第一、二款規定之第一、二級毒品。又按刑法第二百十七
    條第一項之「署押」，乃指於紙張或物體上簽署之姓名，或
    其他符號，其作用在示其承認所簽署之文書效力，若以捺指
    紋以代替簽名者，如偽造指紋亦屬偽造署押。復按偽造之印
    文、署押，本身如足以表示某種特定用意或證明，乃刑法第
    二百十條偽造文書罪，其偽造印文、署押之行為，則屬偽造
    私文書行為之一部，不另論罪。行為人冒用他人名義簽收逮
    捕通知書、權利告知書，單從形式上觀察，足以表示被冒名
    之人已為司法警察機關依法逮捕，且受告知得以保持緘默等
    刑事訴訟法第九十五條所列各款權利，上開文件應屬刑法第
    二百十條之私文書（最高法院九十年度臺上字第六○五七號
    、九十三年度臺上字第一四五四號刑事判決同此結論）。核
    被告甲○○所為施用海洛因及甲基安非他命後，冒用「乙○
    ○」名義應訊，並在附表所示之文件上冒簽「乙○○」署押
    之行為，係犯毒品危害防制條例第十條第一項之施用第一級
    毒品罪、毒品危害防制條例第十條第二項之施用第二級毒品
    罪、刑法第二百十七條之偽造署押罪、刑法第二百十六條、
    第二百十條之行使偽造私文書罪。
(二)被告於施用前持有第一級毒品海洛因及第二級毒品甲基安非
    他命，進而施用，其持有之低度行為應為施用之高度行為所
    吸收，均不另論罪。
(三)被告於上開文書偽造署名及指印之偽造署押行為，係偽造私
    文書之部分行為；又其偽造私文書後復為行使，該偽造私文
    書之低度行為為行使偽造私文書之高度行為所吸收，均不另
    論罪。
（四）被告被告冒用「乙○○」名義先後為偽造如附表編號一、
      三至六所示之署押及偽造如附表編號二、七私文書之署押
      行為，主觀上係基於單一犯意，客觀上亦均僅侵害一個法
      益，且係於密切接近之時地實施，各偽造署押行為之獨立
      性極為薄弱，在刑法評價上，以視為數個舉動之接續施行
      ，合為包括之一行為予以評價，較為合理，是其屬於接續
      犯。
(五)爰審酌被告有多次麻醉藥品管理條例、毒品危害防制條例之
    前案紀錄，參見上開前案紀錄表即明，其並曾因施用毒品案
    件，經觀察勒戒及強制戒治，仍不知警惕，一再施用第一、
    二級毒器，且於為警查獲後竟為躲避調查冒名應訊，接續偽
    造「乙○○」之署押、私文書，影響司法機關對案件偵查之
    正確性，並使被害人乙○○有受刑事追訴之虞，惡性非輕，
    然念其於犯後已坦承犯行，態度尚佳等一切情狀，量處如主
    文所示之刑，並定其應執行之刑，以資儆懲。
(六)末查，被告於附表所示臺中縣警察局烏日分局之警詢筆錄、
    臺中縣警察局烏日分局勘查採證同意書、臺中縣警察局烏日
    分局犁份派出所委託鑑驗尿液與真實姓名對照表、手機發受
    話一覽表、發話十通記錄翻拍畫面、來電十通紀錄翻拍畫面
    、權利告知證明書上偽造「乙○○」署名八次、按押指印十
    一枚，不問屬於被告與否，均應依刑法第二百十九條之規定
    宣告沒收。
據上論斷，依刑事訴訟法第二百七十三條之一第一項、第二百九
十九條第一項前段，毒品危害防制條例第十條第一項、第二項，
刑法第二百十六條、第二百十條、第五十一條第五款、第二百十
九條，判決如主文所示。
本案經檢察官丙○○到庭執行職務。
中    華    民    國    98    年    2     月    24    日
                      刑事第六庭    法  官  莊秋燕
以上正本證明與原本無異。
如不服本判決應於收受判決後十日內向本院提出上訴書狀，並應
敘述具體理由；其未敘述上訴理由者，應於上訴期間屆滿後二十
日內向本院補提理由書（均須按他造當事人之人數附繕本）「切
勿逕送上級法院」。
                                    書記官  楊賀傑
中    華    民    國    98    年    2     月    24    日
附錄論罪科刑法條：
毒品危害防制條例第十條
施用第一級毒品者，處六月以上五年以下有期徒刑。
施用第二級毒品者，處三年以下有期徒刑。
中華民國刑法第二百十條
（偽造變造私文書罪）
偽造、變造私文書，足以生損害於公眾或他人者，處五年以下有
期徒刑。
中華民國刑法第二百十六條
（行使偽造變造或登載不實之文書罪）
行使第二百十條至第二百十五條之文書者，依偽造、變造文書或
登載不實事項或使登載不實事項之規定處斷。
◎附表
┌──┬────────────┬─────────┬───────┐
│編號│文件名稱                │偽造「乙○○」署押│備註          │
├──┼────────────┼─────────┼───────┤
│ １ │7.10.調查筆錄          │署名三個          │警卷Ｐ１至Ｐ２│
│    │                        │指印五枚          │              │
├──┼────────────┼─────────┼───────┤
│ ２ │臺中縣警察局烏日分局勘查│署名一個          │警卷Ｐ５      │
│    │採證同意書              │指印一枚          │              │
├──┼────────────┼─────────┼───────┤
│ ３ │委託鑑驗尿液與真實姓名對│指印一枚          │警卷Ｐ６      │
│    │照表                    │                  │              │
├──┼────────────┼─────────┼───────┤
│ ４ │行動電話00000000│署名一個          │警卷Ｐ７      │
│    │一四號手機發、受話一覽表│指印一枚          │              │
├──┼────────────┼─────────┼───────┤
│ ５ │行動電話00000000│署名一個          │警卷Ｐ８      │
│    │一四號手機發話十通紀錄翻│指印一枚          │              │
│    │拍畫面                  │                  │              │
├──┼────────────┼─────────┼───────┤
│ ６ │行動電話00000000│署名一個          │警卷Ｐ９      │
│    │一四號手機來電十通紀錄翻│指印一枚          │              │
│    │拍畫面                  │                  │              │
├──┼────────────┼─────────┼───────┤
│ ７ │權利告知證明書          │署名一個          │警卷Ｐ      │
│    │                        │指印一枚          │              │
└──┴────────────┴─────────┴───────┘


司法院資訊處製作；財團法人民間司法改革基金會備份。
